臺灣臺中地方法院刑事判決             100年度易字第2385號
公  訴  人  臺灣臺中地方法院檢察署檢察官
被      告  羅維明
上列被告因竊盜案件，經檢察官提起公訴（100年度偵字第15490
號），被告於準備程序中就被訴事實為有罪之陳述，經告以簡式
審判之旨，並聽取意見後，本院庭裁定進行簡式審判程序，判決
如下：
    主    文
羅維明竊盜，累犯，處有期徒刑伍月，如易科罰金，以新臺幣壹
仟元折算壹日。
    犯罪事實
一、羅維明前於民國91年間，因贓物案件，經本院以93年度易字
    第626號判處有期徒刑4月確定；又於92年間，因竊盜案件，
    經本院以92年度豐簡字第455號判處有期徒刑3月確定，上開
    2案並定應執行刑為有期徒刑7月；又於93年間，因竊盜案件
    ，經本院以93年度易字1986號判處有期徒刑10月確定；復94
    年間，因竊盜案件，經本院以94年度豐簡字第181號判處有
    期徒刑6月確定，上開案件接續執行，於95年8月26日縮短刑
    期執行完畢；又於96年間，因竊盜案件，經本院以96年度易
    字第1127號判處有期徒刑6月確定，嗣經減刑為有期徒刑3月
    ；又因妨害自由案件，經本院以96年度易字第4428號分別判
    處有期徒刑5月、4月確定，上開案件經定應執行刑為有期徒
    刑11月，於97年6月18日執行完畢；復於99年間，因竊盜案
    件，經本院以99年度中簡字第1743號判處有期徒刑4月確定
    ，於100年2月17日執行完畢。竟仍不知悔改，復基於意圖為
    自己不法所有之犯意，於100年7月10日凌晨1時10分許，在
    臺中市○區○○路與中華路口，攔下曹文宗駕駛之車牌號碼
    755-MV號營業用小客車（即計程車），向曹文宗表示欲前往
    臺中市太平區某處，途中羅維明即稱頭痛，請曹文宗行經藥
    局時停車幫其買藥。嗣於同日凌晨1時22分許，曹文宗駕駛
    該車搭載羅維明行經太平區○○路○段211號之永泰藥局前，
    羅維明乃交付新臺幣（下同）100元予曹文宗，請曹文宗下
    車幫其買藥；曹文宗下車時並未熄火，羅維明即趁曹文宗進
    入藥局而疏未注意之際，徒手開走曹文宗所有之營業用小客
    車（車內置有硬幣452元）而竊取得手，旋即開往臺中市○
    ○區○○路3段方向逃逸，欲作為代步工具使用。曹文宗發
    現後立即報警處理，警方獲報後，旋即展開圍捕，在臺中市
    ○○區○○路3段與宜欣路口發現該車後逕行攔查，羅維明
    見狀隨即駕車加速逃逸，而於途中擦撞路旁不明物，造成該
    車受損。嗣於同日凌晨2時58分許，經警在臺中市○○區○
    ○路4段212巷12之24號前，將棄車逃逸之羅維明予以逮捕，
    並自其身上起獲前揭原放置在曹文宗車內之硬幣452元，並
    扣得上開車輛（均已發還曹文宗），而查獲上情。
二、案經曹文宗訴由臺中市政府警察局太平分局移送臺灣臺中地
    方法院檢察署檢察官偵查起訴。
    理    由
一、訊據被告羅維明對於前揭犯罪事實均坦承不諱，核與告訴人
    曹文宗於警詢時指訴相符，並有職務報告、臺中市政府警察
    局太平分局扣押筆錄及扣押物品目錄表、贓物認領保管單、
    車號755-MV號車輛行車執照影本、查獲照片等在卷可稽，是
    核被告之自白與事實相符，應為真實。本案事證明確，被告
    前揭竊盜犯行，已堪認定，應依法論科。
二、核被告羅維明所為，係犯刑法第320條第1項之竊盜罪。被告
    前於91年間，因贓物案件，經本院以93年度易字第626號判
    處有期徒刑4月確定；又於92年間，因竊盜案件，經本院以
    92年度豐簡字第455號判處有期徒刑3月確定，上開2案並定
    應執行刑為有期徒刑7月；又於93年間，因竊盜案件，經本
    院以93年度易字1986號判處有期徒刑10月確定；復94年間，
    因竊盜案件，經本院以94年度豐簡字第181號判處有期徒刑6
    月確定，上開案件接續執行，於95年8月26日縮短刑期執行
    完畢；又於96年間，因竊盜案件，經本院以96年度易字第11
    27號判處有期徒刑6月確定，嗣經減刑為有期徒刑3月；又因
    妨害自由案件，經本院以96年度易字第4428號分別判處有期
    徒刑5月、4月確定，上開案件經定應執行刑為有期徒刑11
    月，於97年6月18日執行完畢；復於99年間，因竊盜案件，
    經本院以99年度中簡字第1743號判處有期徒刑4月確定，於
    100 年2月17日執行完畢之事實，有臺灣高等法院被告前案
    紀錄表存卷足參，其於受徒刑之執行完畢後，5年以內故意
    再犯本件有期徒刑以上之罪，為累犯，應依刑法第47條第1
    項之規定，加重其刑。爰審酌被告不思以正當途徑獲取財物
    ，於利用乘坐告訴人計程車，請告訴人為其下車買藥之際，
    竊取告訴人謀生用之計程車，造成告訴人之損失，惡性非輕
    ，危害治安非微，惟考量其犯後坦承犯行，及犯罪之動機、
    目的、手段及竊取之財物業據告訴人領回等一切情狀，量處
    如主文所示之刑，並諭知易科罰金之折算標準。
據上論斷，應依刑事訴訟法第273條之1第1項、第299條第1項前
段，刑法第320條第1項、第47條第1項、第41條第1項前段，刑法
施行法第1條之1第1項、第2項前段，判決如主文。
本案經檢察官張富鈞到庭執行職務。
中    華    民    國    100    年    8    月    15    日
                  刑事第八庭    法  官  李慧瑜
以上正本證明與原本無異。
如不服本判決應於收受判決後10日內向本院提出上訴書狀，並應
敘述具體理由；其未敘述上訴理由者，應於上訴期間屆滿後20日
內向本院補提理由書（均須按他造當事人之人數附繕本）「切勿
逕送上級法院」。
                                書記官  張雅慧
中    華    民    國     100    年    8    月    15    日
附錄論罪科刑法條
中華民國刑法第320條
意圖為自己或第三人不法之所有，而竊取他人之動產者，為竊盜
罪，處5年以下有期徒刑、拘役或5百元以下罰金。
意圖為自己或第三人不法之利益，而竊佔他人之不動產者，依前
項之規定處斷。
前二項之未遂犯罰之。